【裁判字號】    92,訴,635
【裁判日期】    920418
【裁判案由】    毒品危害防制條例
【裁判全文】
臺灣板橋地方法院刑事判決                          九十二年度訴字第六三五號
    公  訴  人  臺灣板橋地方法院檢察署檢察官
    被      告  甲○○
右列被告因毒品危害防制條例案件，經檢察官提起公訴（九十二年度毒偵字第二一七
號），本院判決如左：
    主  文
甲○○連續施用第一級毒品，累犯，處有期徒刑捌月，扣案針筒壹支沒收；又連續施
用第二級毒品，累犯，處有期徒刑肆月，扣案之毒品安非他命壹包（淨重零點壹公克
）沒收銷燬之，扣案之安非他命殘渣袋壹只沒收。應執行有期徒刑拾月，扣案之毒品
安非他命壹包（淨重零點壹公克）沒收銷燬之，扣案之針筒壹支、安非他命殘渣袋壹
只沒收。
    事  實
一、甲○○曾於民國八十年間違反肅清煙毒條例，經臺灣桃園地方法院判處有期徒刑
    三年確定，自八十一年三月六日入監執行，八十二年十月十九日縮短刑期假釋（
    殘刑一年三月六日），八十三年間甲○○又違反肅清煙毒條例，經本院判處有期
    徒刑三年二月，經上訴高等法院駁回其上訴而確定，並撤銷假釋，自八十四年八
    月三十日起執行有期徒刑三年二月，八十七年十月三十一日接續執行殘刑一年三
    月六日，復於八十六年十二月十三日縮短刑期假釋（殘刑一年十一月二十六日）
    ，八十八年間甲○○違反毒品危害防制條例，經臺灣板橋地方法院檢察署撤銷其
    假釋，自八十九年八月一日入監執行殘刑，於九十一年六月十八日縮短刑期執行
    完畢。甲○○不知悔改，曾因施用毒品案件，觀察、勒戒後，認有施用毒品傾向
    ，經裁定送強制戒治，於停止戒治保護管束期滿後，由檢察官以八十九年度戒毒
    偵字第二八一號為不起訴處分確定。詎甲○○又分別基於施用第一級毒品及施用
    第二級毒品之概括犯意，自九十一年十月間之某日（起訴書誤載為七月十九日）
    起至九十二年一月六日上午某時止，連續多次在臺北縣三重市○○○路一七八號
    五樓等處施用第一級毒品海洛因及第二級毒品安非他命。嗣於九十二年一月七日
    上午十一時分許，經警在臺北縣三重市○○○路一七八號五樓查獲，並扣得第二
    級毒品安非他命一包（毛重零點三一公克、淨重零點一公克）、及海洛因注射針
    筒一支及安非他命殘渣袋一只等物。
二、案經臺北市政府警察局大安分局報請臺灣板橋地方法院檢察署檢察官偵查起訴。
    理  由
一、訊據被告甲○○坦承右揭施用第一級毒品海洛因及第二級毒品安非他命之犯行，
    其為警查獲時所採取之尿液檢體，經送驗檢出亦嗎啡陽性反應之結果，有臺北市
    立療養院煙毒尿液煙毒檢驗報告書一份，並有扣案毒品、吸食器具、注射針筒等
    ，堪認被告之自白與事實相符。而被告前因施用毒品案件，經裁定送觀察、勒戒
    ，認有繼續施用毒品之傾向，經強制戒治後為不起訴處分等情，有臺灣板橋地方
    法院檢察署八十九年度戒毒偵字第二八一號不起訴處分書在卷為憑。其於不起訴
    處分確定後五年內再犯本件毒品危害防制條例第十條之罪，已經本院裁定送強制
    戒治，復有本院九十二年度毒聲字第五九號裁定在卷可參，綜上事證明確，被告
    犯行堪予認定，應依法論處。
二、按海洛因、安非他命分別為毒品危害防制條例第二條第二項第一款、第二款明定
    之第一、二級毒品，核被告施用之行為，分別係犯同條第十條第一項之施用第一
    級毒品罪及同條第二項之施用第二級毒品罪；被告先後多次施用第一級毒品及第
    二級毒品行為，均時間緊接，犯罪構成要件相同，顯各係基於概括犯意反覆實施
    ，應依刑法第五十六條連續犯之規定，各論以一罪並均加重其刑。被告持有海洛
    因及安非他命後進而施用，其持有之低度行為應為施用之高度行為所吸收，不另
    論罪。公訴意旨雖僅論及被告所涉施用第一級毒品及持有第二級毒品犯行，惟被
    告施用第二級毒品之犯行與持有第二級毒品犯行間，為行為間之階段關係，屬單
    純一罪而為起訴效力所及，本院自得擴張併予論究。被告所犯連續施用第一級毒
    品及連續施用第二級毒品犯行間，犯意各別，行為互殊，應分論併罰。被告於八
    十年間違反肅清煙毒條例，經臺灣桃園地方法院判處有期徒刑三年確定，自八十
    一年三月六日入監執行，八十二年十月十九日縮短刑期假釋（殘刑一年三月六日
    ），八十三年間又違反肅清煙毒條例，經本院判處有期徒刑三年二月，經上訴高
    等法院駁回其上訴而確定，並撤銷假釋，自八十四年八月三十日起執行有期徒刑
    三年二月，八十七年十月三十一日接續執行殘刑一年三月六日，復於八十六年十
    二月十三日縮短刑期假釋（殘刑一年十一月二十六日），八十八年間又違反毒品
    危害防制條例，經臺灣板橋地方法院檢察署撤銷其假釋，自八十九年八月一日入
    監執行殘刑，於九十一年六月十八日縮短刑期執行完畢，有臺灣高等法院被告全
    國前案紀錄表在卷可稽，其於有期徒刑執行完畢後之五年以內，再犯有期徒刑以
    上之本罪，為累犯，應依法遞加重其刑。爰審酌被告多次犯毒品案件，數度入獄
    服刑，毒品危害防制條例施行後，被告並曾獲不起訴處分之寬典，竟仍連續施用
    海洛因、安非他命，顯見其不知悔悟，已深染毒品惡習，再衡以其施用毒品之動
    機、目的、所生危害，及其犯後能坦承犯行，態度良好等一切情狀，量處如主文
    所示之刑，並定執行刑，資為懲儆。扣案之毒品安非他命一包（淨重零點一公克
    ），係毒品危害防制條例列管之毒品，經警以煙毒試驗劑鑑測無訛（見偵查卷第
    十六頁），不問屬犯人與否，應依毒品危害防制條例第十八條第一項前段之規定
    宣告沒收銷燬。於扣案針筒、安非他命殘渣袋，則係被告所有供犯罪所用，據其
    供明在卷，應予宣告沒收。至於扣案白色粉末二包，則經鑑定不含法定毒品成份
    ，有法務部調查局調科壹字第○六○○○六八三八號鑑定通知書為據，是無從為
    沒收宣告，附予敘明。
據上論斷，應依刑事訴訟法第二百九十九條第一項前段，毒品危害防制條例第十條第
一項、第二項、第二十條第三項前段、第十八條第一項前段，刑法第十一條前段、第
五十六條、第四十七條、第五十一條第五款、第三十八條第一項第二款，判決如主文
。
本案經檢察官黃明絹到庭執行職務。
中      華      民      國    九十二    年      四      月     十八     日
                                    臺灣板橋地方法院刑事第六庭
                                            法  官  林漢強
右正本證明與原本無異。
如不服本判決，應於判決送達後十日內，向本院提出上訴狀。
                                            書記官  黃大千
中      華      民      國    九十二    年      四      月     十八     日
附錄本案論罪科刑所用法條全文
毒品危害防制條例第十條
施用第一級毒品者，處六月以上五年以下有期徒刑。
施用第二級毒品者，處三年以下有期徒刑。


司法院資訊處製作；財團法人民間司法改革基金會備份。
